【裁判字號】    89,上訴,1416
【裁判日期】    890819
【裁判案由】    違反毒品危害防制條例
【裁判全文】
臺灣高等法院高雄分院刑事判決          八十九年度上訴字第一四一六號
    上訴人  台灣高雄地方法院檢察署檢察官
    被      告  甲○○
    指定辯護人  本院公設辯護人  孫妙岑
右上訴人因被告違反毒品危害防制條例案件，不服臺灣高雄地方法院八十九年度訴字
第五三０號中華民國八十九年八月十九日第一審判決（起訴案號：臺灣高雄地方法院
檢察署八十八年度偵字第二七八一號；八十九年度偵字第一九九九號），提起上訴，
本院判決如左：
      主      文
原判決關於甲○○部分撤銷。
甲○○意圖販賣而持有第二級毒品，處有期徒刑伍年。安非他命貳拾小包（其中拾壹
小包驗後毛重柒點壹伍公克，另玖小包驗後毛重柒點陸公克）沒收銷燬；電子秤壹
台及空夾鏈袋伍拾肆只，均沒收。
      事      實
一、甲○○於民國（下同）八十二年間，因違反麻醉藥品管理條例案件，經台灣高雄
    地方法院判處有期徒刑三月，於八十二年八月九日易科罰金執行完畢（不構成累
    犯），猶不知悔改。竟意圖販賣第二級毒品安非他命，於八十八年十一月十日下
    午五時許，在高雄市三民區○○○路二五三號持有安非他命一包，並在高雄市三
    民區○○○路二五三號二樓之六租住處持有安非他命一包，及在其駕駛之車號Ｓ
    Ｔ—五八四九號自小客車上持有第二級毒品安非他命九小包（共計十一包，驗前
    毛重七點二０公克、驗後毛重七點一五公克）；又於八十九年一月十四日下午四
    時三十分許，在高雄市○○區○○街七十五號六樓之五，持有第二級毒品安非他
    命九包（驗前毛重七點一六八公克、驗後毛重七點六三公克）。於八十八年十一
    月十日下午，又扣得上開第二級毒品安非他命十一包；又於八十九年一月十四日
    下午，又扣得上開第二級毒品安非他命九包，及其所有供分裝上開安非他命所用
    之電子秤一台及空夾鏈袋五十四只。
二、案經高雄市政府警察局及高雄市政府警察局三民第二分局移送台灣高雄地方法院
    檢察署檢察官偵查起訴。
      理      由
一、訊據被告甲○○矢口否認有揭犯行，辯稱：前開安非他命係自己吸用，電子秤係
    向他人購買安非他命秤量用的，夾鏈袋係分裝自己吸用之安非他命云云。惟查，
    被告於八十八年十一月十日下午十七時，在高雄市三民區○○○路二五三號前，
    被警在其身上起出安非他命一小包（毛重０‧六公克），在其所駕駛之ＳＴ─五
    八四九號自用小客車上起獲夾鏈袋裝之安非他命九小包，其中六小包每包毛重０
    ‧五公克，另三小包每包毛重０‧四公克，又在其高雄市三民區○○○路二五三
    號二樓之六租住處起出一包毛重二‧三公克；又於八十九年一月十四日十六時許
    ，在高雄市○○○○街七五號六樓之五，在其身上起出二小包，各毛重０‧四公
    克、０‧五公克，並經警在其向友人借住之該套房內起電子秤一台，安非他命七
    包，約毛重五‧一公克、空夾鏈袋五十四個等物，有警訊筆錄及搜索扣押證明筆
    錄二紙在卷可憑。按電子秤係屬精密之秤量器具，常為販毒者用以秤量分裝毒品
    之用，而由被告於八十八年十一月十日被警在其自用小客車起出之九小包安非他
    命，其中六小包每包毛重均為０‧五公克，另三小包每包毛重均為０‧四公克，
    苟係自己吸用，何須如此精密分裝﹖（被告已供稱為外出方便吸食而予以分裝，
    詳原審卷第五十六頁反面）又何以要帶九包之多在車上﹖而又何以要如此之多
    之空夾鏈袋﹖在在足證被告係意圖販賣而持有該安非他命，所辯係避就之詞，不
    足採信。至被告因本身有施用毒品，業經其供明在卷，並有扣案之吸用器具扣案
    ，因此，尚難遽認其販入之初即係意圖販賣營利而販入，併此明，被告之犯行
    堪以認定。
二、按安非他命係屬毒品危害防制條例第二條第二項第二款所列第二級毒品之一。被
    告意圖販賣而持有安非他命，核其所為，係犯該條例第五條第二項意圖販賣而持
    有第二級毒品罪。
三、原審未詳為推求，遽為被告無罪之判決，尚有未洽，檢察官上訴意旨執此而指摘
    原判決不當為有理由，應將原判決被告甲○○部分撤銷改判。爰審酌被告素行，
    其意圖販賣而持有安非他命之數量，及其犯罪後之態度等一切情狀，量處如主文
    第二項所示之刑。扣案之毒品安非他命二十包（其中十一包驗後毛重七點一五公
    克，另九包驗後毛重七點六三公克），依毒品危害防制條例第十八條第一項前段
    宣告沒收銷燬；另電子秤一台及空夾鏈袋五十四個，係被告所有，業據其於警訊
    供明在卷，且係供分裝上開安非他命之用，依同條例第十九條第一項宣告沒收。
    至鑑驗所耗用之安非他命既已滅失，自毋庸宣告沒收；另扣案之吸食器及沾有安
    非他命殘渣之夾鏈袋六只，應係被告施用安非他命所用之物，與本案無關，故本
    案不予宣告沒收。
據上論斷，應依刑事訴訟法第三百六十九條第一項前段、第三百六十四條、第二百九
十九條第一項前段，毒品危害防制條例第五條第二項、第十八條第一項前段、第十九
條第一項，判決如主文。
本案經檢察官郭振昌到庭執行職務。
中    華    民    國     八十九     年      十一     月     三十        日
                              臺灣高等法院高雄分院刑事第二庭
                                  審判長法官  曾永宗
                                        法官  張盛喜
                                        法官  邱永貴
右正本證明與原本無異。
如不服本判決，應於判決送達後十日內向本院提出上訴狀，其未述理由者並應於提
出上訴狀後十日內向本院補提理由書（應附繕本)。
                                      書記官  周能智
中    華    民    國     八十九     年      十二      月       四       日
附錄：本判決論罪科刑法條：
毒品危害防制條例第五條第二項：
意圖販賣而持有第二級毒品者，處五年以上有期徒刑，得併科新臺幣五百萬元以下罰
金。
                                                                        Ｆ


司法院資訊處製作；財團法人民間司法改革基金會備份。
